臺灣高雄地方法院刑事判決　　　　　　　96年度訴字第1299號
公　訴　人　臺灣高雄地方法院檢察署檢察官
被　　　告　丁○○
選任辯護人　李淑欣 律師
　　　　　　蘇琬婷 律師
　　　　　　連立堅 律師
上列被告因違反槍砲彈藥刀械管制條例案件，經檢察官提起公訴
（96年度偵字第5127號），本院判決如下：
    主  文
丁○○共同未經許可，持有可發射子彈具有殺傷力之改造手槍，
處有期徒刑年肆月，併科罰金新臺幣陸萬元，罰金如易服勞役
，以新台幣壹仟元折算壹日。扣案之仿貝瑞塔廠84型半自動改造
手槍壹支（含彈匣壹個，槍枝管制編號：0000000000號）沒收之
。
    事  實
一、丁○○、丙○○（現由台灣高雄地方法院檢察署檢察官以96
    年度偵續字第175 號案件偵查中）均明知非經主管機關許可
    ，不得持有可發射子彈具有殺傷力之各式槍砲及子彈，竟共
    同未經許可，於民國95年10月間某日，經由不詳管道取得具
    殺傷力之仿貝瑞塔廠84型半自動改造手槍1 枝（含彈匣1 個
    ，槍枝管制編號：0000000000號），及供上開手槍使用，具
    殺傷力之口徑9 釐米制式子彈1 顆、直徑9 釐米金屬彈頭之
    土造子彈1 顆，並將上開槍、彈藏置於其二人共同經營葬儀
    社所使用之倉庫，即高雄縣仁武鄉大灣村大全二巷27號之綠
    色鐵皮屋內，而無故持有之。嗣於96年2 月7 日下午4 時57
    分許，經警持搜索票，在上址鐵皮屋內搜索查扣上開改造手
    槍1 把（含彈匣1 個，槍枝管制編號：0000000000號）、及
    口徑9 釐米之制式、土造子彈各1 顆（上開制式、土造子彈
    各1 顆均於鑑定時試射用磬）。
二、案經高雄縣政府警察局仁武分局報告臺灣高雄地方法院檢察
    署檢察官偵查起訴。
    理  由
壹、證據能力部分：
一、本案卷附搜索、扣押筆錄及扣押物品目錄表均屬員警於職務
    上所製作之紀錄文書，依刑事訴訟法第159 條之4 第1 款規
    定，得為證據。
二、又卷附內政部警政署刑事警察局96年3 月8 日刑鑑字第0960
    028102號槍彈鑑定書係屬被告以外之人於審判外之陳述，當
    事人、辯護人於本院調查證據時，知有刑事訴訟法第159 條
    第1 項不得為證據之情形，而未於言詞辯論終結前聲明異議
    ，依刑事訴訟法第159 條之5 第2 項規定，視為當事人於審
    判程序同意作為證據，本院並審酌上開書面陳述均係刑事鑑
    識人員本於其所受槍彈鑑定之專業訓練，依其觀察、檢視本
    件扣案槍、彈、零件後所得結果，而為記載，其陳述之信憑
    性已獲相當程度之擔保，認為適當，得為證據。
貳、實體部分：
一、訊據被告丁○○矢口否認有何時有改造手槍1 支及口徑9 釐
    之制式、土造子彈各1 顆之犯行，並辯稱：上開改造手槍及
    子彈係丙○○持有之物，伊曾於95年10月、11月間看見丙○○在火葬場旁的花店出示上開手槍、子彈云云（見本院卷第
    26頁）。經查：
  (一)96年2 月7 日經警持搜索票在高雄縣仁武鄉大灣村大全二巷
    27號綠色鐵皮屋內，搜索查扣具殺傷力之份貝瑞塔廠84型半
    自動改造手槍1 支（含彈匣1 個，槍枝管制編號0000000000
    號）、口徑9 釐米之制式子彈1 顆及直徑9 釐米金屬彈頭之
    土造子彈1 顆之事實，業據證人即員警戊○○證述在卷，並
    證稱：警方接獲線報（即證人甲1檢舉）指稱被告持有1 把槍
    及子彈，並將槍、彈藏放在上開鐵皮屋內，經警持搜索票前
    往搜索，…進行搜索時丙○○亦在現場，警方則在倉庫（即
    鐵皮屋）內查獲一個塑膠袋，該塑膠袋裡裝有紙盒1 個，紙
    盒內有毛巾，槍、彈則先用報紙包起來後，放在毛巾中等語
    （見本院卷第58頁），並有卷附搜索扣押筆錄1 份、扣押物
    品目錄表1 份、現場照片4 幀及扣案之改造槍枝1 支暨制式
    子彈、土造子彈各1 顆足憑（見警卷第13頁、第15頁、第40
    頁）。而本件扣案之前開槍枝、子彈經送內政部警政署刑事
    警察局以性能檢驗法、試射法鑑定之結果認為：送鑑手槍1
    支（槍枝管制編號0000000000號），認係由仿BERETT甲 廠84
    型半自動手槍製造之槍枝，換裝土造金屬槍管及土造金屬槍
    機而成之改造手槍，機械性能良好，可擊發適用子彈，認具
    殺傷力；送鑑之子彈2 顆，其中1 顆認係口徑9 釐米之制式
    子彈，經檢視彈殼有截短痕跡，經實際試射可擊發，認具殺
    傷力，另1 顆認係具直徑9 釐米金屬彈頭之土造子彈，經實
    際試射可擊發，認具殺傷力等語，有該局96年3 月8 日刑鑑
    字第0960028102號槍彈鑑定書1 份在卷可憑（見偵卷第67頁
    ）。又高雄縣仁武鄉大全二巷27號鐵皮屋係被告與丙○○合
    夥經營葬儀社所用之倉庫，被告與丙○○均有上開鐵皮屋之
    鑰匙，除其二人可隨意進出上開房屋外，並無他人持有上開
    鐵皮屋之鑰匙之事實，則據被告坦認不諱，並經證人丙○○
    證述明確（見本院卷第9 頁、第68頁），故本件扣案槍、彈
    係藏置於被告與丙○○所支配使用之倉庫內，由被告與丙○○共同持有之事實，亦甚顯明。
  (二)被告持有上開扣案槍、彈，並曾在他人面前把玩該槍、彈之
    事實，則據秘密證人甲1（年籍在卷）證稱：被告之前要和人
    講事情，將槍拿出來（給大家看）表示說他要試槍，…還有
    擊發子彈並將彈殼拿給在場者觀看，（被告亮槍）當時是晚
    上，現場約有5 個人，…被告在試槍後才與對方談事情，被
    告有拿槍給對方看，…該次並非伊第一次看見被告拿槍，被
    告經常將槍拿出來炫耀，…該次伊自被告試射完畢到談完事
    情均全程在旁觀看，約歷時1 至2 小時，…被告所持有之槍
    枝即法庭所臚列供指認之編號相片所示手槍（即本件扣案
    槍枝）等語（見本院卷第63頁、第64頁、第66頁、第64頁）
    ，證人丙○○亦證稱：伊與被告合夥經營殯葬社，伊在平常
    工作場合，曾見過被告拿槍，被告所拿的槍枝應該是法庭所
    臚列供指認之編號所示手槍（即本件扣案槍枝），…伊當
    時所看到的槍管係鐵製的，有點生鏽，槍枝顏色為黑色，短
    短的（槍），…伊僅看過被告拿過1 次槍，當時被告有將槍
    交給伊拿，…該槍與警察所搜索到的那把槍一樣等語（見本
    院卷第69頁、第70頁）。核證人甲1與丙○○就被告持有之槍
    枝即為本件扣案之仿貝瑞塔84型黑色改造手槍乙節均證述明
    確，並能在本院所提供指認之4 把相類似槍枝圖片中明確指
    出本件扣案手槍，可見證人甲1與丙○○確曾見聞被告持有、
    把玩上開槍枝之事實至明。再查：
  1.證人丙○○於本院審理時對其所見聞被告持有之槍枝樣式為
    何，雖曾一度猶豫難決（見本院卷第69頁），其前於偵查中
    則另證稱：伊於數月前在火葬場旁見聞被告持有之槍枝為銀
    色、槍管係白鐵色，伊以為係玩具槍云云（見偵卷第50頁、
    第51頁），然而證人丙○○於偵查中經檢察官提示現場蒐證
    照片，則已指明本件扣案之黑色槍枝即為被告持有之手槍無
    訛（見偵卷第51頁），衡諸個人記憶力隨時間日久而有淡忘
    或混淆之情，故證人丙○○於偵查中未經檢察官提示搜索現
    場照片前，其對槍枝外觀之記憶因遭搜索當日所查獲之數把
    槍枝外觀（含真槍與玩具槍）所混淆，而一時誤認槍枝顏色
    ，尚難謂有何違常之處，況被告持有本件扣案之黑色改造手
    槍乙情，已據證人甲1證述甚明，是自不能以證人丙○○前於
    偵查中因一時記憶混淆所為之偶一證詞，即遽予排除證人丙○○之全部證言，更不能因此逕為對被告有利之推斷。
  2.被告之辯護人固主張：秘密證人甲1可能因與被告有仇隙，始
    設詞誣陷被告云云（見本院卷第81頁），惟本件員警確於被
    告所使用之上開倉庫中查獲槍、彈之事實，已如前述，是秘
    密證人甲1向警方舉報之線索應屬真正。況據證人戊○○證稱
    ：搜索現場除查獲本件扣案槍枝外，在同一地點另發現兩把
    BB彈玩具手槍，該玩具手槍係放在比較外面，放在一個塑膠
    籃內等語（見本院卷第59頁、第60頁），而被告則供述：上
    開兩把玩具手槍是伊兒子在玩的等語（見本院卷第81頁），
    足見被告收置其子女把玩之玩具手槍地點與員警搜索發現內
    藏改造手槍、子彈之紙盒地點相距不遠，且係被告平日經常
    走動之處，為被告實力可得支配之處所，本件扣案槍、彈並
    非藏置於倉庫中隱密且為被告不能得悉之處所，再佐以證人
    甲1、丙○○及乙○○均證稱，渠等在員警前往搜索前均曾見
    聞被告或丙○○把玩本件扣案手槍等情在卷至明（見本院卷
    第63頁、第69頁、第73頁），自無可能於員警前往搜索當日
    始遭人栽槍，故被告辯護人之主張尚乏證據足佐，洵非可採
    。
  (三)又證人丙○○於本件扣案槍、彈藏置於高雄縣仁武鄉大灣村
    大全二巷27號鐵皮屋期間，亦曾拿取、把玩上開槍枝之事實
    ，另據證人乙○○證述在卷，並證稱：伊自95年9 月起至96
    年2 月止，受僱於被告丁○○所經營之上將彩球禮儀公司，
    伊在95年10月底某日上午10時許，曾在火葬場旁的花店，看
    過丙○○持有槍枝、子彈，…當時丙○○有將彈匣拿起來、
    拉動槍枝滑套，該槍枝整枝是黑色的，槍管是白鐵的，（槍
    身）小小的，…該槍枝就如法庭所臚列供指認之編號圖片
    所示手槍（即本件扣案手槍）等語明確（見本院卷第73頁、
    第74頁、第75 頁 、第76頁），核其證詞與證人丙○○坦認
    其曾拿過本件扣案槍枝乙情相符，應屬實在。惟證人乙○○
    之前開證詞僅能證明證人丙○○曾有持槍之事實，而不能據
    以反面推論被告未曾持有本件扣案槍枝，是其前開證言尚難
    作何對被告有利之判斷，附此敘明。
  (四)就被告與丙○○持有本件扣案槍、彈之時點，雖據證人丙○○就其見聞被告持槍之時點先後證稱：「係在案發前半年（
    即95年9 月間）」、「係在案發前一兩個月（即95年12月間
    ）」等語（以上分別見本院卷第71頁、第73頁），然其證詞
    已非一致，而有瑕疵。另證人乙○○則證稱：伊曾在95年10
    月底某日見聞丙○○持有本件扣案槍、彈等情（見本院卷第
    74頁），則與被告供稱其看見丙○○持有本件扣案槍枝之時
    點一致（見本院卷第26頁），故被告與丙○○共同持有本件
    扣案槍、彈之時點應係自95年10月起迄96年2 月7 日為警查
    獲之時止，已堪是認。
  (五)綜上，本案事證已臻明確，被告與丙○○共同持有上開改造
    手槍1 支及制式、土造子彈各1 顆之犯行，洵堪認定。
二、核被告持有改造手槍及子彈之行為，係犯槍砲彈藥刀械管制
    條例第8 條第4 項之未經許可持有其他可發射子彈具殺傷力
    之手槍罪及同法第12條第4 項未經許可持有子彈罪。被告與
    丙○○就前開犯行，均有犯意聯絡及行為分擔，係共同正犯
    。被告持有上開具有殺傷力之制式、土造子彈各1 顆，因上
    開子彈均屬槍砲彈藥刀械管制條例第12條第4 項規定所處罰
    之子彈，是被告所為僅侵害該規定所保護之單一社會法益，
    僅犯單一之未經許可持有子彈罪。又被告同時持有上開仿貝
    瑞塔廠84型改造手槍及子彈，係以一行為觸犯構成要件相異
    之二罪名，為想像競合犯，應依刑法第55條規定，從一重論
    以未經許可，持有可發射子彈具有殺傷力之改造手槍罪。又
    被告之犯罪時點雖在96年4 月24日之前，惟其所犯之罪係屬
    中華民國九十六年罪犯減刑條例第3 條第4 款規定不得減刑
    之罪，而不得適用上開條例予以減刑，併此敘明。爰審酌被
    告矢口否認犯行，且無視法律之禁止規定，持有具殺傷力之
    改造槍枝、子彈，對社會治安造成潛在危害甚鉅，其行為不
    宜輕宥，惟念其前未曾受有期徒刑之宣告，有台灣高等法院
    被告前案紀錄表1 件在卷可稽（見本院卷第5 頁），其所持
    具有殺傷力之槍枝、子彈並未涉及其他犯罪等一切情狀，量
    處如主文所示之刑，並就罰金部分考量被告之智識程度為高
    中肄業，家境小康及其經營殯葬業之營收（見本院卷第10頁
    ）等其他一切情狀，諭知如主文所示易服勞役之折算標準，
    以示懲儆。末查，本件扣案之仿BERETT甲 廠84型半自動改造
    手槍1 支（含彈匣1 個，槍枝管制編號0000000000號）係屬
    違禁物，已如前述，應依刑法第38條第1 項第1 款規定沒收
    之，至於本件扣案之口徑9 釐米制式子彈1 顆及具直徑9 釐
    米金屬彈頭之土造子彈1 顆，因均經試射完畢，其結構已均
    不完整，已非違禁物，自不另予宣告沒收。
據上論斷，應依刑事訴訟法第299 條第1 項前段，槍砲彈藥刀械
管制條例第8 條第4 項、第12條第4 項，刑法第11條前段、第55
條、第42條第3 項、第38條第1 項第1 款，判決如主文。
本案經檢察官董秀菁到庭執行職務
中　　華　　民　　國　　96　　年　　8 　　月　　14 　  日
                  刑事第八庭    審判長法　官  李政庭
                                      法　官  李育信
                                      法  官  賴文姍
以上正本證明與原本無異。
如不服本判決應於收受本判決後10日內向本院提出上訴書狀，並
應敘述具體理由，如未敘述上訴理由者，應於上訴期間屆滿後20
日內補提理由書狀於本院（均須按他造當事人之人數附繕本）「
切勿逕送上級法院」。
中　　華　　民　　國　　96　　年　　8 　　月　　14　　日
                                      書記官  王高山
附錄本案論罪科刑法條全文：
槍砲彈藥刀械管制條例第8 條
未經許可，製造、販賣或運輸鋼筆槍、瓦斯槍、麻醉槍、獵槍、
空氣槍或第4 條第1 項第1 款所定其他可發射金屬或子彈具有殺
傷力之各式槍砲者，處無期徒刑或5 年以上有期徒刑，併科新臺
幣1 千萬元以下罰金。
未經許可，轉讓、出租或出借前項所列槍枝者，處5 年以上有期
徒刑，併科新臺幣1 千萬元以下罰金。
意圖供自己或他人犯罪之用，而犯前二項之罪者，處無期徒刑或
7 年以上有期徒刑，併科新臺幣1 千萬元以下罰金。
未經許可，持有、寄藏或意圖販賣而陳列第1 項所列槍枝者，處
3 年以上10年以下有期徒刑，併科新臺幣700 萬元以下罰金。
第1 項至第3 項之未遂犯罰之。
槍砲彈藥刀械管制條例第12條
未經許可，製造、販賣或運輸子彈者，處1 年以上7 年以下有期
徒刑，併科新台幣500 萬元以下罰金。
未經許可，轉讓、出租或出借子彈者，處6 月以上5 年以下有期
徒刑，併科新台幣300 萬元以下罰金。
意圖供自己或他人犯罪之用，而犯前二項之罪者，處3 年以上10
年以下有期徒刑，併科新台幣700 萬元以下罰金。
未經許可，持有、寄藏或意圖販賣而陳列子彈者，處5 年以下有
期徒刑，併科新台幣300 萬元以下罰金。
第1 項至第3 項之未遂犯罰之。
